# 求助非经常性损益下的同一控制下企业合并子公司的净损益的理解

提问人：依然这样 00 时间：2017-10-23 21:41:56
请教各位大神，假设A公司是一家上市公司，甲公司是其控股母公司。除了A公司之外，C公司也是甲公司的子公司，甲对C持股51%。A公司有一个子公司B，A对其持股51%。 2017 年 12 月 31 日，通过股权置换，B公司吸收合并了C公司，甲公司由原先对C持股51%变成对B(吸收合并后)持股10%，A公司则由原先对B持股51%变成对B（吸收合并后）持股41%且仍能够对B实施控制。那么在2017 年年报的非经常性损益披露中，该事项形成的非经常性损益是C公司 2017 年净利润＊41%，还是C公司 2017 年净利润＊41%-10%×B（吸收合并前） 2017 年净利润？

回答人：chenyiwei
站在A的角度，本案例属于同一控制下合并和收购少数股权两者的结合，即通过同一控制下合并取得C的控制权，同时也收购了原由外部股东持有的C的49%股权。对B的控制地位没有影响，所以构成非经常性损益的金额应为合并日前C公司净利润乘以41%。

提问人：zhangcao2003 时间：2017-10-31 19:37:36
陈版，是否为构成非经常性损益的金额应为合并日前C公司净利润乘以51%，少数股东比例是49%

回答人：chenyiwei
是。